【裁判字號】    98,訴,769
【裁判日期】    990409
【裁判案由】    偽證等
【裁判全文】
臺灣臺南地方法院刑事判決               98年度訴字第769號
公  訴  人  臺灣臺南地方法院檢察署檢察官
被      告  乙○○
選任辯護人  江信賢律師
            曾靖雯律師
            熊家興律師
上列被告因教唆偽證案件，經檢察官提起公訴（九十七年度偵字
第一二０四七號），本院判決如下：
    主  文
乙○○連續犯教唆偽證罪，累犯，處有期徒刑貳年陸月，減為有
期徒刑壹年參月。
    事  實
一、乙○○前犯有多項偽造有價證券、詐欺、賭博、妨害自由、
    傷害、偽造文書、恐嚇、防害秩序及誣告等案件，最近一次
    係於民國八十年間，因犯偽造文書案件，經臺灣臺北地方法
    院以八十二年度訴緝字第八十一號判決有期徒刑二年十月，
    經上訴臺灣高等法院，該院以八十二年度上訴字第五六五四
    號判決駁回上訴而確定；復於八十二年間，因犯恐嚇及偽造
    文書案件，所犯恐嚇案件，經臺灣臺北地方法院以八十二年
    度訴字第二八０六號判決有期徒刑十月確定；所犯偽造文書
    案件，則同前開法院以八十二年度訴字第二五九五號判決有
    期徒刑二年確定。上開案件經定應執行刑為五年四月，於八
    十三年七月五日入監執行，於八十五年四月十三日縮短刑期
    假釋出監，於假釋期間付保護管束，於八十六年間，因再犯
    詐欺案件，經同前開法院以八十七年度訴緝字第二０四號判
    決有期徒刑一年確定，上開假釋因而撤銷，執行殘刑有期徒
    刑二年四月八日，並與上開案件接續執行，於九十二年四月
    二十一日縮短刑期執行完畢出監。詎猶不知悔改。
二、乙○○於九十三年十月十一日，由戊○○（原名黃怡仁）代
    理，向己○○購買座落臺南市○○區○○段六四地號土地，
    及其上建號一三八三號（門牌號碼：臺南市安平區○○○街
    六十巷一號）三層樓房一棟（下稱系爭房地），雙方約定買
    賣價金為新臺幣一千三百萬元，並約定尾款兌現後才可辦理
    所有權移轉登記事宜，雙方在位於臺南市○區○○路二段八
    一三號由乙○○所開設之「世宇建設股份有限公司」內，簽
    立書面契約，現場並有乙○○所委任之代書丁○○在場，乙○○雖開立面額分別為三百萬元（票號：ＣＨ000000
    0號）一紙、五百萬元二紙（票號：ＣＨ0000000號
    、ＣＨ0000000號）、付款銀行：臺南區中小企銀關
    廟分行、到期日均為九十三年十月十八日之支票三紙均交付
    予戊○○收受，戊○○代理己○○簽立相關書面契約，亦將
    辦理不動產移轉登記所需相關之委託書、印鑑證明等資料均
    交予代書丁○○收執以便辦理不動產過戶登記事宜，丁○○
    辦畢即先行離開，乙○○即藉口向戊○○取回前開三紙支票
    ，另簽發面額一千三百萬元支票一紙（票號：ＣＨ0000
    000號、到期日：九十三年十一月三日）予戊○○收受，
    但該紙支票屆期經己○○提示付款，因未經受款人背書、或
    受款人背書不全、不符等原因而未兌現；乙○○於九十三年
    十一月四日復簽發以世宇建設股份有限公司為發票人之支票
    三紙（付款銀行：臺南市第六信用合作社、票號：ＧＹ00
    00000號、ＧＹ0000000號ＧＹ0000000
    號，面額各為六百萬元一紙、三百五十萬元二紙，發票日為
    九十三年十一月八日及同年月九日）支票予戊○○收執，乙○○為免戊○○或己○○提示付款，影響世宇建設股份有限
    公司之信用，竟未指定犯人，於九十三年十一月四日指示會
    計邱秀芳向臺灣票據交換所臺南分所申報支票遺失掛失止付
    ，並由票據交換所提示退票後轉報警察局辦理，己○○於九
    十三年十一月八日將該三紙支票提示付款時遭拒，並為警移
    送侵占遺失物罪（己○○所犯侵占案件，已經臺灣臺南地方
    法院檢察署檢察官以九十四年度偵字第六九八八號為不起訴
    處分），另辦理乙○○所犯誣告罪（乙○○所犯誣告罪部分
    ，經臺灣高等法院臺南分院於九十七年一月二十四日以九十
    六年上易字第七一四號判決有期徒刑一年二月，減為有期徒
    刑七月確定，已經入監執行完畢），乙○○仍拖延支付相關
    款項，但代書丁○○早於九十三年十月二十一日辦理上開系
    爭不動產過戶事宜，將前開不動產均移轉登記至乙○○名下
    ，乙○○並於九十三年十一月一日將相關土地、建物等資料
    向臺南市第六信用作社辦理設定最高限額七百二十萬元之抵
    押貸款，實際借款金額為六百萬元，於九十三年十一月三日
    取得該筆款項。戊○○、己○○多次催討乙○○繳付系爭不
    動產買賣價金，乙○○仍一再拖延付款，戊○○、己○○即
    先後於九十三年十一月十一日對乙○○提出詐欺、誣告等之
    刑事告訴，及於九十四年二月一日對乙○○提起給付價金之
    民事訴訟（本院於九十五年四月七日以九十四年重訴字第三
    五號判決原告己○○勝訴，即乙○○應給付己○○一千三百
    萬元暨遲延利息，於同年五月四日確定），乙○○為製造已
    交付買賣系爭不動產款項中之三百萬元予戊○○之假象，則
    簽發付款人均為台南區中小企業銀行關廟分行之下述六紙均
    未指定受款人之支票，分別為：票號ＣＨ：000000
    0號、面額四十二萬元、發票日：九十三年十月二十一日（
    由甲○○於九十三年十二月十五日提示兌現）；票號ＣＨ
    ：0000000號、面額十萬元、發票日：九十三年十二
    月十五日（由李陳素真於九十三年十二月十五日提示付款）
    ；票號ＣＨ：0000000號、面額：二十萬元、發票
    日：九十三年十二月十六日（由楊敏華於九十三年十二月十
    六日提示付款）；票號ＣＨ：0000000號、面額：
    二十萬元、發票日：九十三年十二月十六日（由楊惠萍於九
    十三年十二月十六日提示付款）；票號ＣＨ：00000
    00號、面額：六十五萬元、發票日：九十三年十月十八日
    （由甲○○於九十三年十二月二十七日提示付款）；票號
    ＣＨ：0000000號、面額：二十萬元、發票日：九十
    三年十二月二十二日（由李建昌於九十三年十二月二十二日
    提示付款），並均在上開支票背面偽造黃怡仁之簽名與蓋印
    （乙○○此部分涉犯偽造文書部分，現由臺灣臺南地方法院
    檢察署檢察官以九十八年偵字第六八一七號案件偵查中）分
    別交付上開提示付款之人即甲○○、李陳素真、楊敏華、楊
    惠萍、李建昌等人提示付款，其中票號：ＣＨ：00000
    00號及ＣＨ：0000000號之支票（下稱系爭二紙支
    票）均由乙○○託請友人甲○○先後於九十三年十二月十五
    日及同年十二月二十七日提示兌現，甲○○兌領後即將所領
    得金額交付予乙○○。乙○○顯知其未支付所約定買賣價金
    予戊○○或己○○，為免遭起訴詐欺罪，及避免在民事訴訟
    給付價金事件中敗訴，即佯稱買賣價金中已經由戊○○以換
    票方式取得其中所開立數紙面額約二百餘萬元之支票，且均
    已兌現，其餘則交付現金予戊○○等語，且明知甲○○與己○○、戊○○互不相識，甲○○未曾受僱在己○○、戊○○
    位於臺南市○○路四六號代書事務所工作，而乙○○以世宇
    建設股份有限公司、法定代理人乙○○名義簽發之系爭二紙
    支票，係由乙○○簽發後交付甲○○，並指示至臺南區中小
    企業銀行關廟分行提示兌領，甲○○取得款項後即將款項交
    付予乙○○，該二紙支票並非己○○或戊○○所交付提示兌
    領，甲○○亦未將所取得款項交付予戊○○或己○○，且支
    票背面戊○○原名「黃怡仁」之署名及蓋印，亦非戊○○所
    為，竟基於教唆偽證之概括犯意，向甲○○表示待系爭房地
    貸款下來，一切都好說等語，說服原無偽證犯意之甲○○為
    其出庭證明不實事項，而甲○○亦明知系爭二紙支票為乙○○所託請提示領款，所取得金額並交付乙○○，並不認識戊○○、己○○二人，更未曾在戊○○、己○○二人所經營之
    代書事務所任職等情，預想依乙○○之指示內容到庭為不實
    之陳述，將獲贈車輛而同意為乙○○為不實陳述（甲○○所
    犯偽證罪部分，業經本院於九十八年一月十七日以九十七年
    簡字第二四五二號判決處有期徒刑一年四月，減為有期徒刑
    八月，緩刑四年，緩刑期內付保護管束確定），乙○○即先
    後於甲○○經本院民事庭辦理己○○對乙○○起訴給付價金
    事件，及戊○○、己○○與乙○○等人間互相控訴詐欺、侵
    占、誣告等案件由臺灣臺南地方法院檢察署檢察官偵辦傳喚
    時，於開庭前一日及數日前，分別在乙○○所開設之世宇公
    司內、臺南市長榮桂冠酒店後方遊藝場內，及在臺南市○○
    街○○路邊等處，多次教唆甲○○為下開虛偽之證述：
（一）甲○○因受乙○○之教唆，基於偽證之概括故意，於接獲
      本院民事庭以證人身分之傳喚，於九十四年六月十日十時
      十五分許，到本院民事庭第二十六法庭審理有關己○○訴
      請乙○○給付價金事件中作證，就關於戊○○究有無交付
      該二紙支票予甲○○，戊○○有無在該二紙支票背面簽名
      、蓋印，及有無將所兌領款項均交予戊○○等情，攸關乙○○是否未依買賣契約支付約定房地價款部分之重要事項
      ，於具結後虛偽證述：「（問：是否認識黃怡仁〈即戊○○〉？）認識，我之前在黃怡仁所經營的代書事務所工作
      ，大概工作二、三個月，世宇建設有限公司我沒有聽過。
      （問：與黃怡仁有無財務往來？）我在公司是負責銀行及
      地政事務所文件的處理，黃怡仁會請我去銀行領錢，但沒
      有其他財務往來。（問：提示編號ＣＨ0000000、
      ＣＨ0000000之支票，是否你去領錢？）是，支票
      是黃怡仁帶我去銀行領的，支票黃怡仁交給我，他說他欠
      銀行錢，支票也是他親自簽名蓋章交給我，然後就我簽名
      領款，領到錢之後我就把錢交給黃怡仁，我領過三次，他
      給我一萬多元，還有一張二十萬元也是他簽名蓋章交給我
      去領錢，他說不會有什麼事情，結果今天還要到法院，我
      去領款的部分我都有簽名及寫地址、電話，另外一張支票
      號碼我不記得，發票人我也不記得，他拿支票給我都說是
      客人交給他的。（問：為何從事二個月就沒有做？）因為
      薪水太低，而且黃怡仁所經營的工作事項我覺得不太妥當
      ，大概都是超貸，所以我就沒有繼續做。（問：是何時在
      代書事務所上班，請領支票的時間為何時？）在九十二年
      五月、六月上班，請領支票時間不記得，支票是我已經離
      職以後，我經過黃怡仁所經營的事務所進去與他打招呼，
      他說請我吃飯，要請我幫忙事情，過幾天之後我過去，他
      就帶我去銀行領錢，詳細時間不太記得。」等虛偽不實之
      證詞，足以影響本院民事庭審判給付價金事件之正確性。
（二）甲○○仍承前開乙○○所唆使偽證之概括故意，經臺灣臺
      南地方法院檢察署檢察官以九十四年度偵字第六九八八號
      、第七０一五號偵辦戊○○、己○○二人與乙○○互相告
      訴誣告、詐欺、侵占等案件，指定期日以證人身分傳喚甲○○至該署作證，甲○○於九十四年七月二十六日以證人
      身分至該署第二偵察庭具結後，就該案件案情有重要關係
      之同前述事項攸關乙○○是否具有詐欺故意而未依買賣契
      約支付約定房屋價款部分之重要事項，於具結後虛偽證述
      ：「（問：你認識己○○、乙○○？）不認識。（提示『
      被告己○○所提之被告乙○○答辯黃怡仁向其借二百四十
      七萬元之資料表』，你是否曾經提兌其中二張支票？）有
      ，是黃怡仁開票叫我去領的。（問：你認識黃怡仁？）之
      前在黃怡仁的公司工作過。（問：你所謂的黃怡仁是否在
      庭的黃怡仁？）是。（問：你有領四十二萬元及六十五萬
      元之支票款？）我只知道二張支票都有領到票面額的款，
      金額多少我忘了。（問：領到票款後交給何人？）黃怡仁
      。（問：黃怡仁為何要你去領該二張支票的票款？）黃怡
      仁告訴我說他銀行有欠錢，不方便去領。（問：此外，你
      還有問黃怡仁為何要領此二張票的原因？）我沒有問他，
      且我也沒有問他支票的來源。（問：你有何證據曾在黃怡
      仁處工作過？）沒有，但我確實在黃怡仁處工作，替他送
      銀行超貸案的文件。（問：你曾為黃怡仁送何客戶的超貸
      案的文件？）因為黃怡仁交給我的時候都是以牛皮信封袋
      包住，所以我不知道是何客戶。（問：你是到哪幾家銀行
      送過件？）我記性不太好，忘記了，我工作一、二個月而
      已。（問：你何以知道是超貸文件？）我聽公司同事說的
      。（問：同事姓名？）我忘記了。（問：工作地點？）在
      西門路電信公司附近的永華路四三號一家電器行隔壁。（
      問：你有何意見？）超貸案是我偷翻文件看到的，我認為
      不是正當的公司，所以我才離職。（問：你共有幾位同事
      ？）我記不得了。（問：公司往來銀行？）我忘記了。（
      問工作地點為永華路四十三號或四十六號）可能我記錯了
      ，都在電器行隔壁。（問：黃怡仁從事何業？）代書事務
      所。（問：黃怡仁如何簽發支票？）在車上簽的，親自交
      給我，且親自帶我到臺南企銀關廟分行，二次領完之後共
      給我一萬多元的車馬費。」等語；復於九十四年八月十六
      日，經同前開檢察署檢察官偵辦同上開案號案件中，傳喚
      甲○○以證人身分到庭具結後，仍就該案情有重要關係之
      事項為虛偽之證述：「（問：你到臺南企銀關廟分行二次
      兌領支票之情形如何？）二張支票是黃怡仁在車上拿給我
      兌領的，在支票上面有黃怡仁背書，且我親眼看黃怡仁蓋
      章的，我有問黃怡仁為何不自己進去領，黃怡仁稱他有欠
      銀行錢不便去領，我有在支票上面背書簽名。（問：提示
      『臺南地院九四年重訴字第三五號案卷第二二六頁及第二
      二七頁』是否此二張支票？）是，我有在支票背面留我家
      住址及行動電話。（問：黃怡仁簽名及蓋章是否同時？）
      先蓋章，再簽名，我有問黃怡仁支票哪裡來的，黃怡仁回
      稱是客票，人家給的。（問：黃怡仁開何車？）白色豐田
      汽車及十幾年白色偉士牌機車。（問：你同事姓名？）我
      同事只有一、二個而已，我記不起姓名了。（問：同事有
      無綽號？）我沒有跟他們講話。（問：永華路代書事務所
      辦公室廁所在何處？）我忘了，我知道黃怡仁住代書事務
      所樓上。」等不實內容之虛偽陳述，均足以影響刑事偵查
      結果之正確性，且經上開檢察署檢察官偵查後，於九十四
      年十月十日以九十四年度偵字第七０一五號，就乙○○涉
      犯誣告罪部分提起公訴（即前述六紙支票掛失止付部分）
      ，另就涉犯詐欺罪部分則認證據不足，但因與起訴誣告罪
      部分有審判不可分之關係，而不另為不起訴處分之諭知。
（三）嗣經己○○、戊○○向臺灣臺南地方法院檢察署檢察官告
      發甲○○涉犯偽證罪，而經甲○○於該署偵查中坦承確有
      偽證行為等情不諱，並供稱係受乙○○之教唆，己○○、
      戊○○始知上情。
三、案經己○○、戊○○告發，由臺灣臺南地方法院檢察署檢察
    官偵查起訴。
    理  由
壹、證據能力部分
    按被告以外之人於審判外之言詞或書面陳述，除法律有規定
    者外，不得作為證據。被告以外之人於偵查中向檢察官所為
    之陳述，除顯有不可信之情況者外，得為證據。又按被告以
    外之人於審判外之陳述，雖不符刑事訴訟法第一百五十九條
    之一至第一百五十九條之四之規定，而經當事人於審判程序
    同意作為證據，法院審酌該言詞陳述或書面陳述作成時之情
    況，認為適當者，亦得為證據；當事人、代理人或辯護人於
    法院調查證據時，知有刑事訴訟法第一百五十九條第一項不
    得為證據之情形，而未於言詞辯論終結前聲明異議者，視為
    有前項之同意，刑事訴訟法第一百五十九條第一項、第一百
    五十九條之一第二項、第一百五十九條之五第一項、第二項
    分別定有明文。被告乙○○及其選任辯護人對於檢察官起訴
    書證據及所犯法條欄內所引述之證據，及本院調閱相關案卷
    資料，於本院審理中，並不爭執證據能力，並同意作為證據
    ，本院審酌其陳述作成時之情況，並無違法取證及證明力過
    低之瑕疵，認為以之作為證據為適當，依前揭規定說明，自
    得為證據。
貳、本院得心證之理由
  一、訊據被告乙○○固坦承九十三年十月十一日有向告發人戊○○、己○○購買登記於己○○名下，座落臺南市○○區
      ○○段六四地號土地及其上建號一三八三號，門牌號碼為
      臺南市安平區○○○街六十巷一號樓房，雙方約定金額一
      千三百萬元，被告乙○○尚未支付完畢價金，即委請代書
      於九十三年十月二十一日將該土地、房屋所有權過戶至被
      告乙○○名下等情不諱，惟矢口否認有何教唆偽證罪之犯
      行，辯稱：伊並不認識證人甲○○，亦未唆使證人甲○○
      到庭作不實在陳述，證人甲○○所提示付款二紙支票雖為
      伊簽發，但並非伊叫證人甲○○去關廟中小企銀提示付款
      云云。選任辯護人則以：被告乙○○並不認識證人甲○○
      ，並未交付上開二紙支票予證人甲○○提示付款，亦未唆
      使證人甲○○於檢察官偵查中或法院民事案件審理中為虛
      偽陳述等語為被告乙○○辯護。
  二、經查：
  （一）被告乙○○於上開時、地，透過告發人戊○○購買登記
        於告發人己○○名下之系爭房地，雙方約定價金為一千
        三百萬元，被告乙○○簽發票號為ＣＨ0000000
        、ＣＨ0000000、ＣＨ0000000，面額分
        別為五百萬元二紙、三百萬元一紙，發票日均為九十三
        年十月十八日之支票三紙，並約定告發人於收取尾款後
        始將買賣標的物之全部所有權移轉登記所需資料移交被
        告乙○○辦理所有權移轉登記，但被告乙○○尚未支付
        款項，即由代書丁○○辦理不動產移轉登記，將前開地
        號土地及建物均移轉登記予被告乙○○，被告乙○○即
        於九十三年十一月一日，以上開房地向保證責任臺南市
        第六信用合作社申辦設定七百二十萬元之最高限額抵押
        權，實際貸款金額為六百萬元，均由乙○○取得該筆貸
        款款項。又被告乙○○以世宇建設有限公司之名義簽發
        票號ＣＨ0000000號、面額四十二萬元、發票日
        九十三年十月二十一日及ＣＨ0000000號、面額
        六十五萬元、發票日九十三年十月十八日、付款人均為
        臺南區中小企業銀行關廟分行之支票，即系爭二紙支票
        ，均由證人甲○○背書後提示付款乙節，業據被告乙○○所是認，復經告發人戊○○、己○○二人陳述明確（
        見九十五年他字第四三二五號偵查卷第一二七頁至第一
        二八頁訊問筆錄），且有證人甲○○、證人即代書丁○○等人就此部分事實陳述明確（見九十三年度發查字第
        二九九八號偵查卷第二八一頁至第二八二頁詢問筆錄、
        本院九十四年重訴字第三五號民事通常訴訟程序第一審
        卷宗第二０三頁至第二０五頁言詞辯論筆錄），並有被
        告乙○○與告發人戊○○簽立系爭不動產買賣合約書、
        委任授權書、土地登記申請書、建築改良物買賣所有權
        移轉契約書、土地登記謄本（安平區○○段六四地號、
        建物登記謄本（安南區○○段一三八三建號）、臺南市
        安平區戶政事務所印鑑證明、系爭二紙支票影本、退票
        理由單等資料，均在卷可憑，堪信為真實。
  （二）復查，告發人己○○對被告乙○○就系爭不動產買賣提
        起給付價金之訴訟，經本院民事庭以九十四年重訴字第
        三五號審理，於九十五年四月七日判決原告即告發人己○○全部勝訴，該判決於九十五年五月四日確定；另告
        發人己○○對被告乙○○所提出誣告及詐欺之刑事告訴
        部分，其中被告乙○○所犯誣告罪部分經提起公訴，詐
        欺罪部分則經前開檢察署檢察官以查無積極證據可認被
        告乙○○犯有詐欺取財罪，惟因此部分與起訴之誣告部
        分有裁判上一罪關係，不另為不起訴處分之諭知，前述
        起訴誣告案件部分，經本院以九十六年易緝字第七四號
        判決有期徒刑一年二月，減為有期徒刑七月，經上訴臺
        灣高等法院臺南分院以九十六年上易字第七一四號判決
        上訴駁回，於九十七年一月二十四日確定，並入監執行
        完畢乙節，業經本院調閱九十四年重訴字第三五號民事
        通常訴訟程序第一審卷宗及臺灣高等法院臺南分院九十
        六年上易字第七一四號刑事卷宗全卷資料均在卷可憑，
        此部分事實亦足以認定。
  （三）而證人甲○○於本院民事庭審判九十四年重訴字第三五
        號案件中，於九十四年六月十日經以證人身分到庭，經
        具結後為前開證述內容，及於九十四年七月二十六日臺
        灣臺南地方法院檢察署檢察官偵查案件九十四年偵字第
        六九八八號案件中擔任證人，仍承前開偽證之犯意，具
        結後為上揭證述內容，再於九十四年八月十六日，經同
        前開檢察署檢察官偵辦九十四年偵字第七０一五號案件
        中，以證人身分傳喚證人甲○○到庭後具結證述前述證
        詞，證人甲○○因涉犯偽證罪部分，已經本院刑事簡易
        庭於九十八年一月十七日以九十七年度簡字第二四五二
        號判決有期徒刑一年四月，減為有期徒刑七月，緩刑四
        年，緩刑期內付保護管束，並應於判決確定之日起二年
        內，向公庫支付二十萬元暨依執行檢察官之命令向指定
        之公益團體、地方自治團體或社區提供一百五十小時之
        義務勞務確定，現保護管束中乙節，業經本院調閱本院
        九十四年度重訴字第三五號民事通常訴訟程序第一審卷
        宗、臺灣臺南地方法院檢察署九十四年偵字第七０一五
        號偵查卷、證人甲○○前開偽證案件判決書及臺灣高等
        法院證人甲○○全國前案簡列表各一份等資料在卷可按
        ，此部分事實亦可認為真實。
  （四）又上開證人甲○○至前開檢察署檢察官偵辦前述案件，
        及本院民事庭審理告發人己○○與被告乙○○間給付價
        金之民事訴訟事件中先後擔任證人具結後為前開不實證
        述內容，係由被告乙○○所唆使之過程，亦據證人甲○○、丙○○、戊○○等人分別於檢察官偵查中及本院審
        判中到庭具結後證述甚詳，即證人甲○○於其涉犯偽證
        罪案件偵查中即自白陳稱：伊與被告乙○○是朋友介紹
        認識的，確實情形是被告乙○○叫伊在檢察署九十四年
        七月二十六日及八月十六日作證，及於九十四年六月十
        日在本院民事庭作證時均是作偽證，伊並不是戊○○的
        員工，從來沒有在永華路那邊工作過，所有戊○○公司
        的資料、所駕駛車輛，都是被告乙○○告訴伊的，被告
        乙○○還畫出戊○○公司位置、布置給伊看，系爭二紙
        支票都是被告乙○○開的，要領錢那天叫一位伊不認識
        的人帶伊去關廟領錢，去領時有該人才將支票交給伊，
        伊都有在支票背面背書，系爭二紙支票背面已有戊○○
        原名黃怡仁的背書，被告乙○○叫伊這樣說因為當時被
        告乙○○與告發人在打民事官司，被告乙○○叫伊這樣
        說，房子就會撤封，官司才會贏等語；復於本院審理中
        證稱：伊與被告乙○○間是透過朋友介紹認識的，伊與
        證人丙○○是國小同學，伊與證人丙○○當時都在一起
        ，常與被告乙○○在一起，是想看看被告乙○○所開的
        公司是否會雇用伊，被告乙○○有開二間公司，一間是
        世宇公司，另一間不記得叫何名字，地點分別在臺南市
        ○○路○段三十號，另一間在臺南縣永康市○○路上，
        系爭二紙支票實際上是被告乙○○在世宇公司叫伊去領
        的，叫伊去領時，並未說明為何要領支票內的款項，被
        告乙○○有叫伊在臺灣臺南地方法院檢察署偵辦九十四
        年偵字第六九八八號、第七０一五號案件中，即於九十
        四年七月二十六日與同年八月十六日，及臺灣臺南地方
        法院民事庭審判九十四年重訴字第三號號案件中之九十
        四年六月十日出庭作證時作偽證，大概是在要開庭前一
        天被告乙○○就會約伊見面，告訴伊開庭時作證要如何
        講，最後一次作證，被告乙○○並未出庭，但被告乙○○已經在之前二、三天告知伊有關戊○○公司內的擺設
        ，被告乙○○有事前畫張圖給伊看，雙方約定講作證內
        容的地點有世宇公司、臺南市長榮桂冠酒店後方遊藝場
        內，及臺南市○○街○○路邊，被告乙○○事前告訴伊
        在開庭時要說乙○○所簽發該二紙支票是由戊○○帶伊
        去領的，並說每次領出來，戊○○會給伊五千元或一萬
        元的走路工錢，並叫伊跟法官與檢察官說伊是戊○○公
        司的員工，事前被告乙○○都告訴伊有關戊○○公司位
        置、地址、使用車輛等，並教伊在開庭時假裝衝動要打
        戊○○等作證內容，被告乙○○還告訴伊如果問到伊不
        知道的事情，就教伊自己編或說忘記了、時間太久了等
        語，但真實情形是伊與戊○○、己○○二人均不認識，
        伊也從來沒有在戊○○的公司工作過，乙○○簽發該二
        紙支票並不是己○○或戊○○叫伊去領的，也不是戊○○帶伊去領的，而是被告乙○○叫人帶伊去臺南縣關廟
        鄉的中小企銀領的，所領出的錢均交予被告乙○○，乙○○將該二紙支票交給伊時已經簽發完成，支票背面也
        有黃怡仁的簽名、蓋章，伊不知道何人所蓋印及簽名；
        當時去替被告乙○○作偽證，被告乙○○並沒明確說會
        給伊什麼好處，僅說等這間房子錢下來什麼都好講，證
        人丙○○知道伊想要什麼，證人丙○○有說會跟被告乙○○講，伊雖然曾經被被告乙○○打過一拳，但氣歸氣
        ，但伊實話實說，並不會因此誣陷被告乙○○，伊在此
        想請問被告乙○○與外遇女子所生的小孩還要不要養，
        自己親生女兒的病有沒有好一點，伊會這樣問的原因表
        示伊與被告乙○○間是認識的，並不是被告乙○○所講
        的毫不認識等語；證人丙○○亦陳：伊認識證人甲○○
        ，約有十幾、二十年了，伊與甲○○二人約在九十二年
        至九十三年間與被告乙○○認識、來往，期間大約一年
        ，在九十三年間因大家突然找不到被告乙○○，所以才
        沒有往來，當時伊有幫被告乙○○調過錢，伊就可以向
        當舖抽取佣金，當時被告乙○○常缺錢，伊曾聽證人甲○○說被告乙○○有動手打其一拳，伊與甲○○都認識
        被告乙○○，但被告乙○○叫證人甲○○做何事情，伊
        均不清楚，但證人甲○○曾說被告乙○○會私下找其做
        些事情，但並未明說做何事情，伊曾聽被告乙○○提過
        曾有個員工叫黃怡仁，但伊當時沒有見過黃怡仁，一直
        到曾經陪同被告乙○○到檢察署開庭時，在檢察署外面
        見過黃怡仁，僅見過一次面，該次二人並沒有講話，因
        為雙方互不認識，伊並不瞭解證人乙○○與戊○○間買
        賣房屋糾紛內容，伊並未因戊○○與被告乙○○間之買
        賣糾紛曾自戊○○處取得何好處，伊也沒有跟被告乙○○說過戊○○要給證人甲○○一筆錢，而要證人甲○○
        出來作證，也沒有聽證人甲○○如此說過。被告乙○○
        已婚，有一男一女，女兒不知生何病，要定期去打針，
        且被告乙○○在外另有結交女友，生有一男孩等語；證
        人戊○○陳稱：伊不認識證人丙○○，更不可能叫其出
        面找證人甲○○到法院作偽證，伊未曾收取被告乙○○
        所簽發系爭二紙支票，亦無沒有叫甲○○去提示付款二
        紙面額共一百零七萬元之支票，伊並未看過系爭二紙支
        票，該系爭二紙支票背面有關伊原名黃怡仁之簽名與蓋
        印均非伊所為，是遭人偽簽與盜蓋印章，系爭買賣房地
        契約上所載三紙支票，被告並未交給伊，被告是另外開
        立面額一千三百萬元、於九十三年十一月三日到期的臺
        南企銀關廟分行的支票給伊，該部分是代書走之後，被
        告才簽發的，所以代書並未看到，之後被告有跟伊換票
        ，另外換票成六信大林分社三張支票，面額為一紙六百
        萬、二紙為三百五十萬元，伊於九十三年十一月四日中
        午持票提示付款，被告當日就去警局謊稱該支票遺失，
        導致進行換票的己○○被追訴侵占罪，經檢察官調查後
        ，己○○已經不起訴處分，另起訴被告誣告案。伊是相
        信與被告乙○○間之誠信，所以在系爭買賣契約簽好後
        ，就將過戶資料交予被告乙○○，被告乙○○一方面不
        斷換票拖延付款，另一方面則將過戶文件交予代書，明
        知分文未付還交代代書辦理過戶等語（分別見九十六年
        偵字第八九０六號偵查卷第三一頁至第三二頁、第七十
        頁至第七十二頁、第一０九頁至第一一一頁、第一一四
        頁至第一一六頁訊問筆錄，本刑事卷宗〈一〉第一三八
        頁至第一三九頁、第一四三頁至第一四九頁、第一七三
        頁至第一八三頁審判筆錄院），證人甲○○雖於本院審
        判程序中表示曾遭被告乙○○毆打過，迄今猶仍記恨等
        語，但再次向證人甲○○確認是否因與被告乙○○有此
        糾紛而故意為誣陷之詞，並經詰問證人甲○○有關與被
        告乙○○間之上述糾紛係發生在作偽證之前之事，證人
        甲○○如欲誣陷被告乙○○，早於當時經本院或前開檢
        察署偵查中傳喚時即應為不利於被告乙○○之陳述，並
        經核證人甲○○與丙○○二人所證述內容，不僅有關被
        告乙○○個人隱私事項即有關被告乙○○之子女人數、
        是否於婚姻關係外另結交女友生有子女部分等內容均相
        符，證人甲○○亦明白證稱被告乙○○與證人甲○○間
        確實認識等情，可認證人甲○○於被訴偽證案件中所為
        自白及本院交互詰問所證述內容均屬真實可信。是被告
        乙○○所辯完全不認識證人甲○○云云，亦為卸責之詞
        ，不足採信。
  （五）再參以被告乙○○究竟如何支付其所購買系爭房地價金
        三百萬元部分，被告乙○○於本院訊問時陳稱：被告乙○○是以買賣契約上所載三紙即期支票做為支付款項，
        該三紙支票均未兌現，系爭二紙支票（均由證人甲○○
        提示兌現）確由被告乙○○開立，雙方簽完合約後沒幾
        天（又改稱：簽完合約後很多天）證人戊○○拿上開被
        告乙○○所開立購買系爭房地之支票中之一紙面額三百
        萬元之支票到世宇建設公司給被告乙○○，證人戊○○
        表示要被告乙○○換開幾張小面額支票，金額合計不到
        三百萬元，其餘不足部分，由被告乙○○拿現金給證人
        戊○○，現金不到一百萬元，各紙支票的面額與到期日
        均不記得，被告乙○○係依證人戊○○所要求換開，所
        換開的支票均有兌現等語；然被告乙○○早於九十三年
        十一月二十七日在警詢中（即被告乙○○申報遺失支票
        至警局所掣製筆錄）先稱：「‧‧‧黃怡仁（即戊○○
        ）在我公司任職後，曾將一棟臺南市○○○街六十巷十
        一號房子以一千三百萬元賣給我，我開立一張面額三百
        萬元及二張五百萬元的支票給他，他當時稱急用就將該
        三百萬元支票跟我換現金，其餘二張五百萬元的支票到
        目前為止都尚未提示」等語；之後於檢察官偵查中（偵
        辦被告乙○○詐欺案件，九十三年發查字第二九九八號
        ）九十四年四月十三日則改稱：「‧‧‧簽完合約後，
        當場將三張支票交付給黃怡仁（即戊○○），就放在黃
        怡仁處，因為這是買賣價金，其中一張三百萬元的支票
        ，在第二、第三天後，黃怡仁拿該張支票來跟我換票，
        總共換了六張票，面額總計一百七十七萬元，其他是一
        百十三萬元現金給黃怡仁，另外十萬元是我代他付車款
        。」等語；另於本院民事庭審理告發人己○○對被告乙○○提出給付價金之民事訴訟程序中，於九十四年二月
        二十五日所提出民事答辯狀係載：被告乙○○是以系爭
        契約所載三紙支票支付房屋價款，並無其他換票行為，
        證人戊○○將系爭房地出售予被告乙○○之後，即多次
        向世宇公司借款，共計金額約二百萬元左右，且在雙方
        買賣系爭不動產後二日，證人戊○○就向被告乙○○借
        款十萬元，該十萬元由被告乙○○簽發支票交付，訂購
        ＢＭＷ名車，所以證人戊○○為償還借款就以被告乙○○所開立作為支付房屋款之面額三百萬元之支票交還被
        告乙○○，不足部分，由被告乙○○交付現金予證人戊○○花用等語，但於九十四年四月八日之準備程序中被
        告乙○○陳稱：雙方於九十三年十月十一日簽約完畢後
        ，就依合約書的約定開立合約書所載之支票三紙交付給
        戊○○，第二天戊○○就拿面額三百萬元的支票來跟伊
        換現金一百二十三萬元，其他不足部分另請伊開立八張
        支票交付給戊○○等語；有本院調閱臺灣臺南地方法院
        檢察署九十四年偵字第七０一五號全卷資料，及本院九
        十四年度重訴字第三五號民事通常訴訟程序第一審卷宗
        資料可憑（見本院刑事卷〈一〉第七四頁至第七五頁，
        九十三年發查字第二九九八號偵查卷第二七七頁詢問筆
        錄、第三百零二頁訊問〈調查〉筆錄，本院九十四年重
        訴字第三五號民事卷第二十九頁至第三十一頁答辯狀、
        第一六六頁準備程序筆錄），據此，被告乙○○前後所
        陳，有關如何支付向告發人購買系爭房地其中三百萬元
        款項部分，先稱因證人戊○○急用而將面額三百萬元支
        票交付被告乙○○換現金等語，復改稱因證人戊○○多
        次借款合計約二百多萬元，而交還被告乙○○開立本作
        為支付買賣價款中之一紙面額三百萬元支票以抵償所借
        款之債務云云；再改稱：證人戊○○持該紙面額三百萬
        元支票向被告乙○○換開其他面額較小的支票，其中二
        紙並由證人甲○○提示兌現云云，不僅有關換票之目的
        抵償債務或更換現金、取回時間、換票金額等均不相同
        ，且於本院審理時完全未提及有關購車代付十萬元款項
        部分，即有關該筆三百萬元款項如何支付部分；並參酌
        被告乙○○於民事庭審判中提出證人戊○○先後向被告
        戊○○經營之世宇公司借貸款項，約二百餘萬元，並在
        世宇公司所簽發支票背面背書，並提出支票影本八份為
        證，雖為證人戊○○否認簽名之真正，但觀該八紙支票
        金額各為三百萬元、四十二萬元、十萬元、二十萬元、
        二十萬元、六十五萬元、二十萬元、三十萬元，並加計
        被告乙○○所陳借款十萬元支票予證人戊○○購車部分
        ，依此，據被告乙○○所陳述證人戊○○合計所借金額
        應為五百十七萬元，則被告乙○○怎有可能同意證人戊○○持面額僅三百萬元之支票以抵償五百十七萬元之債
        務，然後再交付現金款五十三萬元予證人戊○○花用！
        另觀被告乙○○所簽發系爭二紙支票並由證人甲○○提
        示付款二紙支票之發票日分別為九十三年十月十八日（
        面額六十五萬元）、九十三年十月二十一日（面額四十
        二萬元），系爭契約所載該三紙支票之發票日均為九十
        三年十月十八日，則亦與被告乙○○所稱簽完合約後沒
        幾天、或稱簽完合約後很多天，該面額三百萬元支票已
        經過期好幾天云云，則與前開由證人甲○○提示付款之
        支票發票日亦不相符。顯見被告乙○○所陳均係為應付
        訴訟，臨時編篡之不實陳述，毫無足取。
  （六）被告乙○○所稱應證人戊○○所開立小面額支票數紙，
        除其中二紙由證人甲○○提示付款兌現外，其餘分別經
        李陳素真、楊敏華、楊惠萍、李健昌等人提示付款兌現
        ，經證人楊敏華、證人即李陳素真妹妹陳麗華等人到庭
        陳述有關支票來源均非自告發人戊○○或己○○處所取
        得部分，證人楊敏華證稱：伊不認識黃怡仁、乙○○二
        人，確實於有九十三年十二月十六日取得票號ＣＨ00
        00000號支票，因伊開設青果行與友人葉慕義互相
        調款，該紙支票背面簽有一「義」字，應是友人葉慕義
        交給伊的等語；證人陳麗華陳稱：李陳素真是伊姊姊，
        李陳素真所申辦上海儲蓄商銀臺南分行的帳戶是伊在使
        用，李陳素真對該帳戶事宜均不知情，故通知伊來作證
        ，伊認識乙○○，在開建設公司，沒有見過黃怡仁這個
        人，伊見過乙○○三、四次，因有朋友會拿乙○○所簽
        發的支票給伊調錢，曾收過乙○○簽發的票約三張，之
        前有一張兌現，目前手上還有一紙支票尚未提示，乙○○有拜託伊先不要提示，到時會給伊現金，而票號ＣＨ
        0000000號支票是伊乾兒子曾志宏拿過來調現的
        ，當時曾志宏跟伊表示乙○○在作法拍屋，要幫乙○○
        調現，拿到該紙支票時，伊有去查詢是否正常，確定後
        才收支票，當時並未注意支票背面是否有背書，就直接
        拿去提示付款等語；亦有上海商業儲蓄銀行臺南分行於
        九十四年八月三十日以上臺南字第０九四００二二八號
        函所附客戶李陳素真資料維護、華僑銀行府城分行於九
        十四年九月二日以（九四）喬銀府營字第四一五號函所
        附客戶楊敏華開戶資料、臺灣土地銀行東臺南分行於九
        十四年九月二日以東南存字第０九四００００三一二號
        函所附客戶楊惠萍開戶資料、臺南區中小企業銀行西臺
        南分行於九十四年九月二日以（九四）南銀西分字第二
        三四號函所附李建昌申辦資料等各一份均附於上開調閱
        民事案卷內（見同前開案號民事通常訴訟程序第一審卷
        宗第三一九頁至第三二一頁言詞辯論筆錄、第二九０頁
        至第三００頁），即據前開被告乙○○所稱所簽發六紙
        支票均交付證人戊○○，但上開提示兌領之人均非證人
        戊○○或己○○，除由證人甲○○依被告乙○○之指示
        兌領二紙支票外，另提示兌領之楊敏華、陳麗華二人所
        陳，均非自證人戊○○處取得支票，其中陳麗華則係因
        被告乙○○欲調現而自被告乙○○處取得前述支票並提
        示付款，顯與被告乙○○所辯稱該六紙支票均交予證人
        戊○○，由證人戊○○提示付款兌領之情迥異，被告乙○○此部分所辯，確屬不實。
  （七）被告乙○○辯稱系爭二紙支票背面有關「黃怡仁」之簽
        名與蓋印均為證人戊○○所親簽及蓋印云云，然經本院
        將系爭支票二紙，及分別向京城商業銀行總行營業部、
        元大商業銀行股份有限公司永康分行調閱證人戊○○以
        原名黃怡仁所申辦活期存款、支票存款帳戶之印鑑卡等
        資料一併送請鑑定有關「黃怡仁」之簽名與印文之真正
        ，經法務部調查局鑑定後，雖認有關系爭二紙支票上有
        關黃怡仁印文部分與送鑑資料中之帳號一一五一八—九
        支臺南區中小企業銀行支票存款印鑑卡、顧客號碼００
        二七二亞太商業銀行顧客資料原本資料部分因欠約印鑑
        章實物而無法鑑定外，其餘就系爭二紙支票上有關「黃
        怡仁」之簽名部分經影像光譜比對儀及顯微放大檢視後
        ，發現部分筆畫均有複筆現象，且筆跡字體幾近疊合，
        研判為描繪之筆跡，且系爭二紙支票背面「黃怡仁」簽
        名部分筆跡與上開證人戊○○所申辦相關資料所留親筆
        簽名部分之筆劃特徵（如起筆、收筆、筆力、筆速、連
        筆等）均不同，就系爭二紙支票背面所留「黃怡仁」印
        文部分，則與證人戊○○所申辦帳號二四二五—九、二
        二九七—九之臺南區中小企業銀行支票存款印鑑卡上「
        黃怡仁」之印文分別有邊框形狀明顯不同，及印文字型
        明顯不同乙節，有法務部調查局於九十九年二月三日以
        調科貳字第０九九０００五五０００號鑑定書暨所附筆
        跡鑑定分析表、印文鑑定分析表等資料附於本院卷可按
        。是被告乙○○辯稱系爭二紙支票交予證人戊○○，由
        戊○○背書後兌現云云，亦難採信。
  （八）綜上，被告乙○○所辯各節，要均係卸責之詞，殊無足
        採，事證明確，被告乙○○教唆證人甲○○為虛偽證述
        之犯行，堪以認定。
  四、被告乙○○行為後，刑法於九十四年一月七日修正通過，
      於九十四年二月二日公布，並於九十五年七月一日施行。
      按修正後刑法第二條第一項之規定：「行為後法律有變更
      者，適用行為時之法律。但行為後之法律有利於行為人者
      ，適用最有利於行為人之法律」，係規範行為後法律變更
      所生新舊法比較適用之準據法，於新法施行後，應適用新
      法第二條第一項之規定，為「從舊從輕」之比較；比較時
      應就罪刑有關之共犯、未遂犯、想像競合犯、牽連犯、連
      續犯、結合犯，以及累犯加重、自首減輕暨其他法定加減
      原因（如身分加減）與加減例等一切情形，綜其全部罪刑
      之結果而為比較（最高法院九十五年第八次刑事庭會議決
      議參照）。茲說明與本案有關之新舊法比較適用情形如下
      ：
  （一）有關刑法第二十九條之規定：修正前刑法第二十九條規
        定：「教唆他人犯罪者，為教唆犯。教唆犯，依其所教
        唆之罪處罰之。被教唆人雖未至犯罪，教唆犯仍以未遂
        犯論。但以所教唆之罪有處罰未遂犯之規定者為限。」
        ，修正後規定為：「教唆他人使之實行犯罪行為者，為
        教唆犯。教唆犯之處罰，依其所教唆之罪處罰之。」，
        刪除第三項之規定，並將第一項條文作文字之修正。本
        案被告乙○○教唆證人甲○○偽證之行為，被教唆之甲○○確有付之實行，不論依修正前後之刑法第二十九條
        規定，均應論以教唆犯，並無有利或不利之情形。則依
        上述說明，自無適用刑法第二條第一項規定之餘地，而
        應逕行援引現行有效之裁判時法第二十九條規定，為其
        依據（九十六年度臺上字第八二九號、九十七年度臺上
        字第三三六七號）。
  （二）有關刑法第五十六條連續犯之規定：刑法第五十六條連
        續犯之規定，業於九十四年一月七日修正公布刪除，並
        於九十五年七月一日施行，則被告乙○○之犯行，因行
        為後新法業已刪除連續犯之規定，此刪除雖非犯罪構成
        要件之變更，但顯已影響行為人刑罰之法律效果，自屬
        法律有變更，依新法第二條第一項規定，比較新、舊法
        結果，以適用行為時法律即舊法連續犯之規定論以一罪
        ，較有利於被告（最高法院九十五年第八次刑事庭會議
        決議參照）。
  （三）有關刑法第四十七條第一項累犯之規定：被告乙○○係
        於受有期徒刑執行完畢後五年內，再故意犯有期徒刑以
        上之罪，無論依修正前刑法第四十七條或修正後刑法第
        四十七條第一項之規定均構成累犯，即無有利或不利之
        情形，無庸為新舊法之比較（參看最高法院九十七年第
        一次刑事庭會議決議）。
  五、按刑法上之偽證不以結果之發生為要件，一有偽證行為，
      無論當事人是否因而受有利或不利之判決，均不影響其犯
      罪之成立。被告在訴訟上固有緘默，且受無罪推定之保障
      ，惟此均屬消極不作為，如其積極教唆他人為自己偽證，
      已逾越上揭法律對被告保障範圍，仍應以教唆偽造罪論處
      （最高法院九十三年度臺上字第一四一號判決、九十六年
      度臺上字第一四九五號、九十七年臺上字第二一六二號判
      決參照）。核被告乙○○所為，係犯修正後刑法第二十九
      條、第一百六十八條之教唆偽證罪。被告乙○○教唆他人
      犯偽證罪，依修正後第一百六十八條第二項規定，依其所
      教唆之偽證罪論處。被告乙○○為免遭訴追詐欺犯行及避
      免民事給付價金訴訟案件為完全敗訴之判決，即先後多次
      教唆證人甲○○經本院及臺灣臺南地方法院檢察署檢察官
      以證人身分傳喚時，到庭或至偵查庭中為不實陳述之犯行
      ，時間緊接，方法相同，觸犯構成要件相同之罪，顯係基
      於概括犯意為之，為連續犯，依修正前刑法第五十六條規
      定，以一罪論，並加重其刑。再被告乙○○有如事實欄所
      述之前案科刑及執行完畢紀錄，有卷附臺灣高等法院被告
      前案紀錄表可稽，其受有期徒刑之執行完畢，五年以內再
      故意犯本件有期徒刑以上之罪，依刑法第四十七條第一項
      規定為累犯，並加重其刑，再依刑法第七十條規定，遞加
      重其刑。爰審酌被告乙○○教唆證人在本院審判程序中及
      前開檢察署檢察官偵查中為虛偽不實陳述之犯罪動機、目
      的、手段，分別影響承辦審理職務之法官對事實之認定，
      及檢察官偵辦案件之正確性、判斷失平之結果，增加訴訟
      資源之浪費，妨害國家司法之公正性，且被告乙○○犯罪
      行為在先，不思坦白承認，反而教唆他人為其偽證，以圖
      卸免應負之刑事、民事責任，且犯後仍矢口否認犯行之態
      度等一切情狀，量處如主文所示之刑。
  六、又被告乙○○之犯罪時間係於九十六年四月二十四日之前
      ，經核並無不予減刑之情形，應依中華民國九十六年罪犯
      減刑條例第二條第一項第三款及第七條規定，減其宣告刑
      二分之一。
  七、至於被告乙○○聲請測謊鑑定，及於九十九年三月九日審
      判期日提出中華電信股份有限公司之通話明細報表、通聯
      譯文等資料，聲請再傳喚證人甲○○、戊○○、丙○○三
      人到庭對質及調閱該三人電話通聯紀錄等部分，經本院審
      核相關案卷資料、多位證人之證述內容及被告個人先後陳
      述部分，本案案情已甚明瞭，無須再將被告及有關證人均
      送測謊鑑定，及另行調取前開通聯紀錄或再次傳喚相關證
      人之重複進行詰問必要，併此說明。
據上論斷，應依刑事訴訟法第二百九十九條第一項前段，刑法修
正後第二十九條、第四十七條第一項、第一百六十八條，第二條
第一項前段、修正前刑法第五十六條，中華民國九十六年罪犯減
刑條例第二條第一項第三款、第七條，判決如主文。
本案經檢察官林朝文、黃信勇到庭執行職務
中    華    民    國    99    年    4     月    9     日
                  刑事第四庭審判長法  官  林逸梅
                                  法  官  陳淑卿
                                  法  官  程克琳
以上正本證明與原本無異。
如不服本判決應於收受本判決後10日內向本院提出上訴書狀，並
應敘述具體理由。其未敘述上訴理由者，應於上訴期間屆滿後20
日內向本院補提理由書狀（均須按他造當事人之人數附繕本）「
切勿逕送上級法院」。
                                  書記官  康紀媛
中    華    民    國    99    年    4     月    9     日
附錄本案論罪科刑法條
刑法第168條：
於執行審判職務之公署審判時或於檢察官偵查時，證人、鑑定人
、通譯於案情有重要關係之事項，供前或供後具結，而為虛偽陳
述者，處7年以下有期徒刑。

司法院資訊處製作；財團法人民間司法改革基金會備份。
